# 基金公司的佣金支出是否需要分期摊销？

提问人：zss850923 时间：2017-11-01 20:24:46
陈老师，您好： 关于基金公司，对其管理的基金的管理费收入是按天确认的，而其支付给基金销售人员的佣金支出是一次性计入销售费用还是需要进行分摊呢？理由是什么呢？@chengyiwei

回答人：chenyiwei
应一次性计入“经营与管理费”，不能分期摊销。对佣金的分期摊销，在目前的 2006 版收入准则下，只有建造合同和经营租赁这两个特例，其他都不可以。